---
title: "Die lineare Regression mit ARMA-Fehlern - Aufgabe 1"
output: pdf_document
---

```{r setup, include=FALSE}
knitr::opts_chunk$set(echo = TRUE)
```

```{r}
library(ggplot2)
library(grid)
library(rlist)
library(forecast)
library(anytime)
library(ggplot2)
library(Metrics)
library(regclass)
library(tseries)
library(tidytext)
```

Programmcode für das Modell der linearen Regression mit ARMA-Fehlern in Aufgabe 1 - Vorhersage der Datenrate in Up- und Downlink


# Hilfsfunktionen

```{r}
plot_acf <- function(throughputs, type = c("acf", "pacf"), 
                     title="Autokorrelationsfunktionen"){
  
  grid.newpage()
  pushViewport(viewport(
    layout=grid.layout(3,2, heights = unit(c(1, 5, 5), "null"))))
  
  if (type == "acf") {
    chosen_func <- ggAcf
    grid.text(title, gp=gpar(fontsize=20),
              vp = viewport(layout.pos.row = 1, layout.pos.col = 1:2))
    }
  else {
    chosen_func <- ggPacf
    grid.text(title, gp=gpar(fontsize=20),
              vp = viewport(layout.pos.row = 1, layout.pos.col = 1:2))
    }
  
  vodafone_plot <- chosen_func(throughputs$vodafone) + 
    ggtitle("Vodafone") + ylab("Korrelation") + theme_grey(base_size = 16)
  tmobile_plot <- chosen_func(throughputs$tmobile) + ggtitle("T-Mobile") + 
    ylab("Korrelation") + theme_grey(base_size = 16)
  o2_plot <- chosen_func(throughputs$o2) + ggtitle("O2") + ylab("Korrelation") + 
    theme_grey(base_size = 16)
  
  print(vodafone_plot, vp=viewport(layout.pos.row = 2, layout.pos.col = 1))
  print(tmobile_plot, vp=viewport(layout.pos.row = 2, layout.pos.col = 2))
  print(o2_plot, vp=viewport(layout.pos.row = 3, layout.pos.col = 1))
  
}
```

# Uplink 

Daten einlesen und nach Providern aufteilen

```{r}
ul_data = read.csv("../datasets/dataset_ul.csv", header = TRUE, sep=",", dec=".")
ul_data <- na.omit(ul_data)
ul_data$scenario <- factor(ul_data$scenario)

vodafone <- ul_data[ul_data$provider == "vodafone", ]
tmobile <- ul_data[ul_data$provider == "tmobile", ]
o2 <- ul_data[ul_data$provider == "o2", ]
providers <- list("vodafone" = vodafone, "tmobile" = tmobile, "o2" = o2)
```

Separiere Features

```{r}
features <- c("throughput_mbits", "payload_mb", "f_mhz", "rsrp_dbm", "rsrq_db", "rssnr_db",
              "cqi", "ta", "velocity_mps", "drive_id", "enodeb")
lm_features <- c("throughput_mbits", "payload_mb", "f_mhz", "rsrp_dbm", "rsrq_db", "rssnr_db",
                 "cqi", "ta", "velocity_mps", "enodeb")
```

Aufteilung der Daten in Test und Training

```{r}
train <- lapply(providers, function(provider) 
  provider[
    provider["drive_id"] != 8 & provider["drive_id"] != 9 & 
      provider["drive_id"] != 10, features])
test <- lapply(providers, function(provider) 
  provider[
    provider["drive_id"] == 8 | provider["drive_id"] == 9 | 
      provider["drive_id"] == 10, features])
```

Separiere numerische Features

```{r}
numeric_features <- lm_features[as.vector(unlist(lapply(train[[1]][, lm_features], 
                                                        is.numeric)))]
```

ACF und PACF von "throughput_mbits"

```{r}
throughputs <- list(vodafone = train$vodafone$throughput_mbits, 
                    tmobile = train$tmobile$throughput_mbits, 
                    o2 = train$o2$throughput_mbits)
plot_acf(throughputs, type = "acf", title = "ACF der Datenrate - Uplink")
```


```{r}
plot_acf(throughputs, type = "pacf", title = "PACF der Datenrate - Uplink")
```

Test auf Stationarität: Augmented Dickey-Fuller Test

```{r warning=FALSE}
for (j in c("vodafone", "o2", "tmobile")){
  print(j)
  for (i in numeric_features){
    adf.test(train[[j]][,i])$p.value
    print(i)
    print(adf.test(train[[j]][,i])$p.value)
  }
}
```

Skalieren der Daten

```{r}
for (provider in c("vodafone", "tmobile", "o2")){
  scaled <- scale(train[[provider]][, numeric_features])
  train[[provider]][, numeric_features] <- scaled
  attr(train[[provider]], "scaled:center") <- attr(scaled, "scaled:center")
  attr(train[[provider]], "scaled:scale") <- attr(scaled, "scaled:scale")
  test[[provider]][, numeric_features] <- scale(test[[provider]][, numeric_features], 
                                                center = attr(scaled, "scaled:center"), 
                                                scale = attr(scaled, "scaled:scale"))
}
```

Test auf Multikollinearität mit dem VIF

```{r}
lm_vodafone <- lm(throughput_mbits ~ ., data = train[["vodafone"]][, lm_features])
VIF(lm_vodafone)
```

```{r}
lm_tmobile <- lm(throughput_mbits ~ ., data = train[["tmobile"]][, lm_features])
VIF(lm_tmobile)
```

```{r}
lm_o2 <- lm(throughput_mbits ~ ., data = train[["o2"]][, lm_features])
VIF(lm_o2)
```

Überprüfen der Normalverteilungsannahme der Residuen

```{r}
res_tmobile <- data.frame(res = rstandard(lm_tmobile), 
                          provider = "T-Mobile", 
                          id = 1:length(rstandard(lm_tmobile)))
res_vodafone <- data.frame(res = rstandard(lm_vodafone), 
                           provider = "Vodafone", 
                           id = 1:length(rstandard(lm_vodafone)))
res_o2 <- data.frame(res = rstandard(lm_o2), 
                     provider = "O2", 
                     id = 1:length(rstandard(lm_o2)))

res_data <- rbind(res_vodafone, res_tmobile, res_o2)
```

mit QQ-Plots

```{r}
ggplot(res_data, aes(x = id, y = res, color = provider)) + geom_point() + 
  geom_abline(slope = 0, color = "black", size = 1, alpha = 0.8) +
  facet_wrap(~provider, scales = "free_x") + 
  xlab("") + ylab("Residuen") +
  theme_grey(base_size = 20) + 
  theme(legend.position = "none")
```

mit Scatterplots

```{r}
ggplot(res_data, aes(sample=res, color = provider)) + 
  geom_qq() + 
  geom_abline(intercept = 0, slope = 1, color = "black", size = 1, alpha = 0.8) + 
  facet_wrap(~provider) + 
  xlab("theoretische Quantile") + 
  ylab("Quantile der Residuen" ) +
  theme_grey(base_size = 20) + 
  theme(legend.position = "none")
```

mit Histogrammen

```{r}
ggplot(res_data, aes(x = res, color = provider, fill = provider)) + 
  geom_histogram() + 
  facet_wrap(~ provider) + 
  xlab("Residuen") + ylab("Anzahl") +
  theme_grey(base_size = 20) + 
  theme(legend.position = "none")
```

ACF und PACF der Residuen um das Grid zu bestimmen

```{r}
plot_data <- list(vodafone = lm_vodafone$residuals, 
                  tmobile = lm_tmobile$residuals, 
                  o2 = lm_o2$residuals)
plot_acf(plot_data, type = "acf", title = "ACF der Residuen - Uplink")
```

```{r}
plot_acf(plot_data, type = "pacf", title = "PACF der Residuen - Downlink")

```

Grid (p,q): VODAFONE: (0-2,0-4), O2: (0-6,0-5) und T-MOBILE: (0-6,0-6)

```{r}
max_ar <- 2
max_ma <- 4 
nrow = (max_ar+1)*(max_ma+1)
grid_vodafone <- matrix(data = c(rep(0:max_ar, each=max_ma+1), rep(0, nrow), rep(0:max_ma, max_ar+1)), 
                        nrow = nrow, ncol = 3)

max_ar <- 6
max_ma <- 5
nrow = (max_ar+1)*(max_ma+1)
grid_o2 <- matrix(data = c(rep(0:max_ar, each=max_ma+1), rep(0, nrow), rep(0:max_ma, max_ar+1)), 
                  nrow = nrow, ncol = 3)

max_ar <- 6
max_ma <- 6
nrow = (max_ar+1)*(max_ma+1)
grid_tmobile <- matrix(data = c(rep(0:max_ar, each=max_ma+1), rep(0, nrow), rep(0:max_ma, max_ar+1)), 
                       nrow = nrow, ncol = 3)

grids <- list("vodafone" = grid_vodafone, 
              "tmobile" = grid_tmobile, 
              "o2" = grid_o2)
```

Kennzahlen: MSE, MAE, Rsquared, AIC

```{r}
vodafone_kennzahlen <- list("mse" = data.frame(), 
                            "mae" = data.frame(), 
                            "rsquared" = data.frame(),
                            "aic" = data.frame())

tmobile_kennzahlen <- list("mse" = data.frame(), 
                           "mae" = data.frame(), 
                           "rsquared" = data.frame(),
                           "aic" = data.frame())
o2_kennzahlen <- list("mse" = data.frame(), 
                      "mae" = data.frame(), 
                      "rsquared" = data.frame(),
                      "aic" = data.frame())
kennzahlen <- list("vodafone" = vodafone_kennzahlen, 
                   "tmobile" = tmobile_kennzahlen, 
                   "o2" = o2_kennzahlen,
                   "aic" = data.frame())
```

Erzeugen der Kennzahlen für die verschiedenen Provider und Testfahrten 
mit Zeitreihenkreuzvalidierung, sodass Fahrten 3:7 jeweils Test - 1 -> 1:(test_id-1) Training

```{r}
for (provider in c("vodafone", "tmobile", "o2")){

  cv_train <- train[[provider]][
    train[[provider]]["drive_id"] == 1 | train[[provider]]["drive_id"] == 2, 
    lm_features
  ] 
  
  all_mse <- data.frame(
    matrix(rep(NA, 5*nrow(grids[[provider]])), nrow = nrow(grids[[provider]])), 
    row.names = as.character(1:nrow(grids[[provider]]))  

  )
  colnames(all_mse) <- c(paste("test_id", as.character(3:7), sep="_"))
  
  all_mae <- data.frame(
    matrix(rep(NA, 5*nrow(grids[[provider]])), nrow=nrow(grids[[provider]])), 
    row.names = as.character(1:nrow(grids[[provider]]))
  )
  colnames(all_mae) <- c(paste("test_id", as.character(3:7), sep="_"))
  
  all_rsquared <- data.frame(
    matrix(rep(NA, 5*nrow(grids[[provider]])), nrow=nrow(grids[[provider]])), 
    row.names = as.character(1:nrow(grids[[provider]]))
  )
  colnames(all_rsquared) <- c(paste("test_id", as.character(3:7), sep="_"))
  
  all_aic <- data.frame(
    matrix(rep(NA, 5*nrow(grids[[provider]])), nrow=nrow(grids[[provider]])), 
    row.names = as.character(1:nrow(grids[[provider]]))
  )
  colnames(all_aic) <- c(paste("test_id", as.character(3:7), sep="_"))
  
  for (test_id in 3:7){
    
    if(test_id > 3){
      cv_train <- rbind(cv_train, 
                        train[[provider]][
                          train[[provider]]["drive_id"] == test_id-1, lm_features
                        ])
    }
    cv_test <- train[[provider]][train[[provider]]["drive_id"] == test_id, lm_features]
    
    
    
    for (row in 1:nrow(grids[[provider]])){

      y <- ts(cv_train[, "throughput_mbits"]) 
      xreg <- cv_train[, lm_features[-which(lm_features == "throughput_mbits")]] 
 
      xreg <- data.matrix(xreg)
      arima_fit <- Arima(y = y, order = grids[[provider]][row,], xreg = xreg, method = "ML")

      y <- ts(cv_test[, "throughput_mbits"])
      xreg <- cv_test[, lm_features[-which(lm_features == "throughput_mbits")]]

      xreg <- data.matrix(xreg)
      pred <- forecast(arima_fit, xreg = xreg)
      
      all_mse[row, paste("test_id", test_id, sep = "_")] <- mse(unclass(y), unclass(pred$mean))
      all_mae[row, paste("test_id", test_id, sep = "_")] <- mae(unclass(y), unclass(pred$mean))
      all_rsquared[row, paste("test_id", test_id, sep = "_")] <- 1 -
        sum((unclass(pred$mean)-unclass(y))^2)/sum((mean(unclass(y))-unclass(y))^2)
      all_aic[row, paste("test_id", test_id, sep = "_")] <- pred$model$aic
    }
    kennzahlen[[provider]]$mse <- all_mse
    kennzahlen[[provider]]$mae <- all_mae
    kennzahlen[[provider]]$rsquared <- all_rsquared
    kennzahlen[[provider]]$aic <- all_aic
    
  }
}
```

Suche für jeden Provider die Kombination heraus, welche die besten Kennzahlen erzeugt

```{r echo = FALSE}
grids[["vodafone"]][which.min(rowMeans(kennzahlen$vodafone$mae))[[1]], ]
grids[["vodafone"]][which.min(rowMeans(kennzahlen$vodafone$mse))[[1]], ]
grids[["vodafone"]][which.max(rowMeans(kennzahlen$vodafone$rsquared))[[1]], ]
grids[["vodafone"]][which.min(rowMeans(kennzahlen$vodafone$aic))[[1]], ]
param_vodafone <- grids[["vodafone"]][which.min(rowMeans(kennzahlen$vodafone$mae))[[1]], ]

grids[["tmobile"]][which.min(rowMeans(kennzahlen$tmobile$mae))[[1]], ]
grids[["tmobile"]][which.min(rowMeans(kennzahlen$tmobile$mse))[[1]], ]
grids[["tmobile"]][which.max(rowMeans(kennzahlen$tmobile$rsquared))[[1]], ]
grids[["tmobile"]][which.min(rowMeans(kennzahlen$tmobile$aic))[[1]], ]
param_tmobile <- grids[["tmobile"]][which.min(rowMeans(kennzahlen$tmobile$mae))[[1]], ]

grids[["o2"]][which.min(rowMeans(kennzahlen$o2$mae))[[1]], ]
grids[["o2"]][which.min(rowMeans(kennzahlen$o2$mse))[[1]], ]
grids[["o2"]][which.max(rowMeans(kennzahlen$o2$rsquared))[[1]], ]
grids[["o2"]][which.min(rowMeans(kennzahlen$o2$aic))[[1]], ]
param_o2 <- grids[["o2"]][which.min(rowMeans(kennzahlen$o2$mae))[[1]], ]

parameter <- list("vodafone" = param_vodafone, 
                  "tmobile" = param_tmobile, 
                  "o2" = param_o2)
parameter
```



Modell für den kompletten Trainingsdatensatz fitten und für Test predicten und
Predictions zurücktransformieren

```{r}
kennzahlen_final <- list("vodafone" = list(), 
                         "tmobile" = list(), 
                         "o2" = list())
predictions <- list("vodafone" = list(), 
                    "tmobile" = list(), 
                    "o2" = list())
coeff <- list("vodafone" = list(), 
              "tmobile" = list(), 
              "o2" = list())

for (provider in c("vodafone", "tmobile", "o2")){
  y <- ts(train[[provider]][, "throughput_mbits"])
  xreg <- train[[provider]][, lm_features[-which(lm_features == "throughput_mbits")]]

  xreg <- data.matrix(xreg)
  arima_fit <- Arima(y = y, order = parameter[[provider]], xreg = xreg, method = "ML")
  coeff[[provider]] <- arima_fit$coef[c("intercept",lm_features[-which(lm_features ==
                                                                         "throughput_mbits")])]
  y <- ts(test[[provider]][, "throughput_mbits"])
  xreg <- test[[provider]][, lm_features[-which(lm_features == "throughput_mbits")]]

  xreg <- data.matrix(xreg)
  predictions[[provider]] <- forecast(arima_fit, xreg = xreg) 
  predictions[[provider]]$rescaled_forecast <- predictions[[provider]]$mean * attr(train[[provider]],
                                                                "scaled:scale")["throughput_mbits"]+ 
    attr(train[[provider]], "scaled:center")["throughput_mbits"]
  predictions[[provider]]$rescaled_y <- y * attr(train[[provider]], 
                                                 "scaled:scale")["throughput_mbits"] + 
    attr(train[[provider]], "scaled:center")["throughput_mbits"]
  rescaled_y <- unclass(predictions[[provider]]$rescaled_y)
  rescaled_forecast <- unclass(predictions[[provider]]$rescaled_forecast)
  kennzahlen_final[[provider]]$mse <- mse(rescaled_y, rescaled_forecast)
  kennzahlen_final[[provider]]$mae <- mae(rescaled_y, rescaled_forecast)
  kennzahlen_final[[provider]]$rsquared <- 1 - sum((rescaled_forecast-rescaled_y)^2)/
    sum((mean(rescaled_y)-rescaled_y)^2) 
}
```


# Downlink 

Daten einlesen und nach Providern aufteilen

```{r}
dl_data = read.csv("../datasets/dataset_dl.csv", header = TRUE, sep=",", dec=".")
dl_data <- na.omit(dl_data)
dl_data$scenario <- factor(dl_data$scenario)

vodafone <- dl_data[dl_data$provider == "vodafone", ]
tmobile <- dl_data[dl_data$provider == "tmobile", ]
o2 <- dl_data[dl_data$provider == "o2", ]
providers <- list("vodafone" = vodafone, "tmobile" = tmobile, "o2" = o2)
```

Separiere die Features

```{r}
features <- c("throughput_mbits", "payload_mb", "f_mhz", "rsrp_dbm", "rsrq_db", "rssnr_db",
              "cqi", "ta", "velocity_mps", "drive_id", "enodeb")
lm_features <- c("throughput_mbits", "payload_mb", "f_mhz", "rsrp_dbm", "rsrq_db", "rssnr_db",
                 "cqi", "ta", "velocity_mps", "enodeb")
```


Aufteilung der Daten in Training und Test

```{r}
train <- lapply(providers, function(provider) 
  provider[
    provider["drive_id"] != 8 & provider["drive_id"] != 9 & 
      provider["drive_id"] != 10, features])
test <- lapply(providers, function(provider) 
  provider[
    provider["drive_id"] == 8 | provider["drive_id"] == 9 | 
      provider["drive_id"] == 10, features])
```

alle numerischen Features

```{r}
numeric_features <- lm_features[as.vector(unlist(lapply(train[[1]][, lm_features], 
                                                     is.numeric)))]
```

ACF und PACF von "throughput_mbits"

```{r}
throughputs <- list(vodafone = train$vodafone$throughput_mbits, 
                    tmobile = train$tmobile$throughput_mbits, 
                    o2 = train$o2$throughput_mbits)
plot_acf(throughputs, type = "acf", title = "ACF der Datenrate - Downlink")
```

```{r}
plot_acf(throughputs, type = "pacf", title = "PACF der Datenrate - Downlink")

```

Test auf Stationarität: Augmented Dickey-Fuller Test

```{r warning = FALSE}
for (j in c("vodafone", "o2", "tmobile")){
  print(j)
  for (i in numeric_features){
    adf.test(train[[j]][,i])$p.value
    print(i)
    print(adf.test(train[[j]][,i])$p.value)
  }
}
```
Skalieren der Daten

```{r}
for (provider in c("vodafone", "tmobile", "o2")){
  scaled <- scale(train[[provider]][, numeric_features])
  train[[provider]][, numeric_features] <- scaled
  attr(train[[provider]], "scaled:center") <- attr(scaled, "scaled:center")
  attr(train[[provider]], "scaled:scale") <- attr(scaled, "scaled:scale") 
  test[[provider]][, numeric_features] <- scale(test[[provider]][, numeric_features], 
                                                center = attr(scaled, "scaled:center"), 
                                                scale = attr(scaled, "scaled:scale"))
}
``` 


Überprüfen auf Multikollinearität mit dem VIF

```{r}
lm_vodafone <- lm(throughput_mbits ~ ., data = train[["vodafone"]][, lm_features])
VIF(lm_vodafone)
```
```{r}
lm_tmobile <- lm(throughput_mbits ~ ., data = train[["tmobile"]][, lm_features])
VIF(lm_tmobile)
```
```{r}
lm_o2 <- lm(throughput_mbits ~ ., data = train[["o2"]][, lm_features])
VIF(lm_o2)
```

Überprüfen der Normalverteilungsannahme der Residuen

```{r}
res_tmobile <- data.frame(res = rstandard(lm_tmobile), 
                          provider = "T-Mobile", 
                          id = 1:length(rstandard(lm_tmobile)))
res_vodafone <- data.frame(res = rstandard(lm_vodafone), 
                           provider = "Vodafone", 
                           id = 1:length(rstandard(lm_vodafone)))
res_o2 <- data.frame(res = rstandard(lm_o2), 
                     provider = "O2", 
                     id = 1:length(rstandard(lm_o2)))

res_data <- rbind(res_vodafone, res_tmobile, res_o2)
``` 

mit Scatterplots

```{r}
ggplot(res_data, aes(x = id, y = res, color = provider)) + geom_point() + 
  geom_abline(slope = 0, color = "black", size = 1, alpha = 0.8) +
  facet_wrap(~provider, scales = "free_x") + 
  ggtitle("Scatterplot der Residuen - Downlink") + 
  xlab("") + ylab("Residuen") +
  theme_grey(base_size = 20) + 
  theme(legend.position = "none")
``` 

mit QQ-Plots

```{r}
ggplot(res_data, aes(sample=res, color = provider)) + 
  geom_qq() + 
  geom_abline(intercept = 0, slope = 1, color = "black", size = 1, alpha = 0.8) + 
  facet_wrap(~provider) + 
  ggtitle("QQ-Plots Normalverteilung - Downlink") + 
  xlab("theoretische Quantile") + 
  ylab("Quantile der Residuen" ) +
  theme_grey(base_size = 20) + 
  theme(legend.position = "none")
```

mit Histogrammen

```{r}
ggplot(res_data, aes(x = res, color = provider, fill = provider)) + 
  geom_histogram() + 
  facet_wrap(~ provider) + 
  ggtitle("Histogramme der Residuen - Downlink") + 
  xlab("Residuen") + ylab("Anzahl") +
  theme_grey(base_size = 20) + 
  theme(legend.position = "none")
``` 

ACF und PACF der Residuen um das Grid zu bestimmen

```{r}
plot_data <- list(vodafone = lm_vodafone$residuals, 
                        tmobile = lm_tmobile$residuals, 
                        o2 = lm_o2$residuals)
plot_acf(plot_data, type = "acf", title = "ACF der Residuen - Downlink")
``` 

```{r}
plot_acf(plot_data, type = "pacf", title = "ACF der Residuen - Downlink")
``` 

Grid (p,q): VODAFONE: (0-7,0-7), O2: (0-2,0-10) und T-MOBILE: (0-1,0-2)

```{r}
max_ar <- 7
max_ma <- 7
nrow = (max_ar+1)*(max_ma+1)
grid_vodafone <- matrix(data = c(rep(0:max_ar, each=max_ma+1), rep(0, nrow), rep(0:max_ma, max_ar+1)), 
                        nrow = nrow, ncol = 3)

max_ar <- 2
max_ma <- 10
nrow = (max_ar+1)*(max_ma+1)
grid_o2 <- matrix(data = c(rep(0:max_ar, each=max_ma+1), rep(0, nrow), rep(0:max_ma, max_ar+1)), 
                        nrow = nrow, ncol = 3)

max_ar <- 1
max_ma <- 2
nrow = (max_ar+1)*(max_ma+1)
grid_tmobile <- matrix(data = c(rep(0:max_ar, each=max_ma+1), rep(0, nrow), rep(0:max_ma, max_ar+1)), 
                        nrow = nrow, ncol = 3)

grids <- list("vodafone" = grid_vodafone, 
              "tmobile" = grid_tmobile, 
              "o2" = grid_o2)

```

Kennzahlen: MSE, MAE, Rsquared, AIC
```{r}
vodafone_kennzahlen <- list("mse" = data.frame(), 
                            "mae" = data.frame(), 
                            "rsquared" = data.frame(),
                            "aic" = data.frame())

tmobile_kennzahlen <- list("mse" = data.frame(), 
                           "mae" = data.frame(), 
                           "rsquared" = data.frame(),
                           "aic" = data.frame())
o2_kennzahlen <- list("mse" = data.frame(), 
                      "mae" = data.frame(), 
                      "rsquared" = data.frame(),
                      "aic" = data.frame())
kennzahlen <- list("vodafone" = vodafone_kennzahlen, 
                   "tmobile" = tmobile_kennzahlen, 
                   "o2" = o2_kennzahlen,
                   "aic" = data.frame())
``` 

Erzeugen der Kennzahlen für die verschiedenen Provider und Testfahrten 
mit Zeitreihenkreuzvalidierung, sodass Fahrten 3:7 jeweils Test - 1 -> 1:(test_id-1) Training

```{r}
for (provider in c("vodafone", "tmobile", "o2")){
  cv_train <- train[[provider]][
      train[[provider]]["drive_id"] == 1 | train[[provider]]["drive_id"] == 2, 
      lm_features
    ] 
  
  all_mse <- data.frame(
    matrix(rep(NA, 5*nrow(grids[[provider]])), nrow = nrow(grids[[provider]])), 
    row.names = as.character(1:nrow(grids[[provider]]))  
  )
  colnames(all_mse) <- c(paste("test_id", as.character(3:7), sep="_"))
  
  all_mae <- data.frame(
    matrix(rep(NA, 5*nrow(grids[[provider]])), nrow=nrow(grids[[provider]])), 
    row.names = as.character(1:nrow(grids[[provider]]))
  )
  colnames(all_mae) <- c(paste("test_id", as.character(3:7), sep="_"))
  
  all_rsquared <- data.frame(
    matrix(rep(NA, 5*nrow(grids[[provider]])), nrow=nrow(grids[[provider]])), 
    row.names = as.character(1:nrow(grids[[provider]]))
  )
  colnames(all_rsquared) <- c(paste("test_id", as.character(3:7), sep="_"))
  
  all_aic <- data.frame(
    matrix(rep(NA, 5*nrow(grids[[provider]])), nrow=nrow(grids[[provider]])), 
    row.names = as.character(1:nrow(grids[[provider]]))
  )
  colnames(all_aic) <- c(paste("test_id", as.character(3:7), sep="_"))
  
  for (test_id in 3:7){
    
    if(test_id > 3){
      cv_train <- rbind(cv_train, 
                        train[[provider]][
                          train[[provider]]["drive_id"] == test_id-1, lm_features
                        ])
    }
    cv_test <- train[[provider]][train[[provider]]["drive_id"] == test_id, lm_features]
    
    
    
    for (row in 1:nrow(grids[[provider]])){
      y <- ts(cv_train[, "throughput_mbits"]) 
      xreg <- cv_train[, lm_features[-which(lm_features == "throughput_mbits")]] 

      xreg <- data.matrix(xreg)

      arima_fit <- Arima(y = y, order = grids[[provider]][row,], xreg = xreg, method = "ML")

      y <- ts(cv_test[, "throughput_mbits"])
      xreg <- cv_test[, lm_features[-which(lm_features == "throughput_mbits")]]
      xreg <- data.matrix(xreg)
      pred <- forecast(arima_fit, xreg = xreg)
      all_mse[row, paste("test_id", test_id, sep = "_")] <- mse(unclass(y), unclass(pred$mean))
      all_mae[row, paste("test_id", test_id, sep = "_")] <- mae(unclass(y), unclass(pred$mean))
      all_rsquared[row, paste("test_id", test_id, sep = "_")] <- 1 -
        sum((unclass(pred$mean)-unclass(y))^2)/sum((mean(unclass(y))-unclass(y))^2)
      all_aic[row, paste("test_id", test_id, sep = "_")] <- pred$model$aic
    }
    kennzahlen[[provider]]$mse <- all_mse
    kennzahlen[[provider]]$mae <- all_mae
    kennzahlen[[provider]]$rsquared <- all_rsquared
    kennzahlen[[provider]]$aic <- all_aic
    
  }
}
``` 

Suche für jeden Provider die Kombination heraus, welche die besten Kennzahlen erzeugt

```{r echo = FALSE}
grids[["vodafone"]][which.min(rowMeans(kennzahlen$vodafone$mae))[[1]], ]
grids[["vodafone"]][which.min(rowMeans(kennzahlen$vodafone$mse))[[1]], ]
grids[["vodafone"]][which.max(rowMeans(kennzahlen$vodafone$rsquared))[[1]], ]
grids[["vodafone"]][which.min(rowMeans(kennzahlen$vodafone$aic))[[1]], ]
param_vodafone <- grids[["vodafone"]][which.min(rowMeans(kennzahlen$vodafone$mae))[[1]], ]

grids[["tmobile"]][which.min(rowMeans(kennzahlen$tmobile$mae))[[1]], ]
grids[["tmobile"]][which.min(rowMeans(kennzahlen$tmobile$mse))[[1]], ]
grids[["tmobile"]][which.max(rowMeans(kennzahlen$tmobile$rsquared))[[1]], ]
grids[["tmobile"]][which.min(rowMeans(kennzahlen$tmobile$aic))[[1]], ]
param_tmobile <- grids[["tmobile"]][which.min(rowMeans(kennzahlen$tmobile$mae))[[1]], ]

grids[["o2"]][which.min(rowMeans(kennzahlen$o2$mae))[[1]], ]
grids[["o2"]][which.min(rowMeans(kennzahlen$o2$mse))[[1]], ]
grids[["o2"]][which.max(rowMeans(kennzahlen$o2$rsquared))[[1]], ]
grids[["o2"]][which.min(rowMeans(kennzahlen$o2$aic))[[1]], ]
param_o2 <- grids[["o2"]][which.min(rowMeans(kennzahlen$o2$mae))[[1]], ]

parameter <- list("vodafone" = param_vodafone, 
                  "tmobile" = param_tmobile, 
                  "o2" = param_o2)

parameter
```

Modell für den kompletten Trainingsdatensatz fitten und für Test predicten und
Predictions zurücktransformieren

```{r}
kennzahlen_final <- list("vodafone" = list(), 
                   "tmobile" = list(), 
                   "o2" = list())
predictions <- list("vodafone" = list(), 
                    "tmobile" = list(), 
                    "o2" = list())
coeff <- list("vodafone" = list(), 
                     "tmobile" = list(), 
                     "o2" = list())

for (provider in c("tmobile", "o2", "vodafone")){
  y <- ts(train[[provider]][, "throughput_mbits"])
  xreg <- train[[provider]][, lm_features[-which(lm_features == "throughput_mbits")]]
  xreg <- data.matrix(xreg)
  arima_fit <- Arima(y = y, order = parameter[[provider]], xreg = xreg, method = "ML")
  coeff[[provider]] <- arima_fit$coef[c("intercept",lm_features[-which(lm_features ==
                                                                         "throughput_mbits")])]
  y <- ts(test[[provider]][, "throughput_mbits"])
  xreg <- test[[provider]][, lm_features[-which(lm_features == "throughput_mbits")]]
  xreg <- data.matrix(xreg)
  predictions[[provider]] <- forecast(arima_fit, xreg = xreg) 
  predictions[[provider]]$rescaled_forecast <- predictions[[provider]]$mean * attr(train[[provider]],
                                                                "scaled:scale")["throughput_mbits"]+
    attr(train[[provider]], "scaled:center")["throughput_mbits"]
  predictions[[provider]]$rescaled_y <- y * attr(train[[provider]], 
                                                 "scaled:scale")["throughput_mbits"] + 
    attr(train[[provider]], "scaled:center")["throughput_mbits"]
  rescaled_y <- unclass(predictions[[provider]]$rescaled_y)
  rescaled_forecast <- unclass(predictions[[provider]]$rescaled_forecast)
  kennzahlen_final[[provider]]$mse <- mse(rescaled_y, rescaled_forecast)
  kennzahlen_final[[provider]]$mae <- mae(rescaled_y, rescaled_forecast)
  kennzahlen_final[[provider]]$rsquared <- 1 - sum((rescaled_forecast-rescaled_y)^2)/
                                                 sum((mean(rescaled_y)-rescaled_y)^2) 
}
```
